Register of the Polish independent publications collection, 1976-1990
Hoover Institution Archives
- SOLIDARNOSC PODBESKIDZIA. Wydaje: Regionalna Komisja Wykonawcza "Trzeci Szereg" NSZZ "Solidarnosc," Region Podbeskidzia.
  *Note: in 1989 subtitled: "pismo NSZZ "Solidarnosc" Region Podbeskidzie"; no. 99 published jointly with Solidarni: pismo Bielskiego Komitetu Oporu Spolecznego, no. 30; see also: Serwis Informacyjny Regionalnej Komisji Wykonawczej "Trzeci Szereg" NSZZ"Solidarnosc" Region Podbeskiedzie; some issues nearly illegible; no. 13 (July 2), 1982 mutilated.
  - 1981 -no. 2-3(Feb. 28), 16(Aug. 17)
  - 1982 -no. 7(Apr. 20)--15, 17--21(Oct. 24)
  - 1983 -no. 27(Mar. 1)--45, 47-48--51(Sept. 20), and "dodatek nadzwyczajny do numeru 36," and "wydanie specjalne" [c.Apr.]
  - 1984 -no. 53(Apr. 3), 54, 56--60(Nov. 25)
  - 1985 -no. 61(Jan. 27)--68(Dec. 23)
  - 1986 -no. 69(Jan. 22)--82(Dec. 8) (Box 125.)
  - 1987 -no. 83(Jan. 26)--94(Dec. 15)
  - 1988 -no. 95(Jan. 18)--104(Sept. 7), 104(Sept. 22), 106--110(Dec. 19), and "Oswiadczenie..." [Nov. 12]
  - 1989 -no. 111(Jan. 11)--125(July 31)
- SOLIDARNOSC PODGORZA, LEGU, SKAWINY, WIELICZKI: pismo Miedzyzakladowego Zespolu Koordynacyjnego.
  - 1983 -no. 1(Mar. 28), 3, 4, 6(Sept. 25)
  - 1984 -no. 11(Mar. 26)--13, 15--17(Nov. 5)
  - 1985 -no. 19(Jan.-Feb.), 21, 22(July-Aug.)
- SOLIDARNOSC PODHALA. NSZZ Solidarnosc, MKZ Malopolska, Komisja w Nowym Targu, Sekcja Informacji.
  1980?-Nowy Targ. (frequency?)
  - 1981 -no. 6(May 18)--8(June 30)
- SOLIDARNOSC PODKARPACKA: informator regionalnej organizacji zwiazkowej w Krosnie.
  1980-Krosno. (frequency?)
  *Note: in 1980 subtitled: "biuletyn informacyjny"; in 1981 without subtitle.
  - 1980 -no. 6(Dec. 20)
  - 1981 -no. (Apr. 25)
  - [1983] -no. 7
  - [1984] -no. 9, 10, 13, 14, 16--19
  - [1985] -no. 20--23, [c.Spring], 28(Dec. 13)
  - 1986 -no. 29(Jan. 22), 30(Mar. 1)
  - 1987 -no. 45(Aug. 24)
  - 1989 -no. 55(Feb. 6)
- SOLIDARNOSC PODZIEMNA.
  - 1982 -no. 1(Jan. 19), 3--6, 8, 9, 38, 39, 43--55 (Nov. 10)
  - 1983 -no. 61(Jan. 17), 65, 68, 74--79, 81--96, 102--104 (Dec. 28)
  - 1984 -no. 105(Jan. 2)--110, 112--117, 119--153, 155 (Dec. 13)
  - 1985 -no. 158(Jan. 3)--167, 176--178, 180, 183--198, 203, 209(Dec. 26)
  - 1986 -no. 210(Jan. 2), 211, 213, 214(Jan. 30)
- SOLIDARNOSC PODZIEMNA--CDN, see CDN: regionalne pismo NSZZ "Solidarnosc" Czestochowa.
- SOLIDARNOSC PODZIEMNA PBK/PRK.
  1982-90. Warszawa. (monthly)
  *Note: "Solidarnosc Podziemna PBK/PRK jest pismem 'S" w Przedsiebiorstwach Budownictwa Kolejowego(PBK) i w Przedsiebiorstwach Robot Kolejowych (PRK)"; continued by: Solidarnosc Budujacych Koleje.
  - 1984 -no. 3/14(Mar. )--5/16, 7/18--11-12/22-23 (Nov.-Dec.)
  - 1985 -no. 1/24(Jan.)--11-12/34-35(Nov.-Dec.)
  - 1986 -no. 1-2/36/37(Jan.-Feb.)--4/39, 6/41, 7-8/42-43, 10/45, 12/47(Dec.)
  - 1987 -no. 2/49(Feb.), 3-4/50-51, 9-10/56-57(Sept.-Oct.)
  - 1988 -no. 1/60(Jan.), 3/62--5/64, 9-10/68-69--12/71 (Dec.)
  - 1989 -no. 2/73(Feb.), 5/56, 6/77, 12/83-1/84(Dec-Jan. 1990), and "dodatek" to no. 5/76
- SOLIDARNOSC POLAMU: biuletyn informacyjny czlonkow NSZZ "Solidarnosc."
  1989-Pogwizdow Nowy. (weekly)
  - 1989 -no. 1(June 16)--10(Aug. 28)
- SOLIDARNOSC POLITECHNIKI SLASKIEJ: informator.
  1980-81. Gliwice. (frequency?)
  *Note see A. Kunderak, Bibliografia, no. 281.
  - 1981 -no. 13/25(Feb. 27), 16/28--21/33, 26/38, 27/39, 29/41, 31/43 34/46, 35/47, 40/52(Sept. 29)
- SOLIDARNOSC POMORZA ZACHODNIEGO: pismo Zarzadu Regionu NSZZ "Solidarnosc," see Solidarnosc: wiadomosci, opinie komentarze.
- SOLIDARNOSC PORTOWCOW: biuletyn informacyjny. Komisja Zakladowa NSZZ "Solidarnosc" Zarzadu Portu Gdynia. (Box 126.)
  1980?-Gdynia. (c.daily)
  *Note: continues [?]: Biuletyn Informacyjny. KZ NSZZ "Solidarnosc" Zarzadu Portu Gdynia; originally published by Komitet Zalozycielski Niezaleznego Samorzadnego Zwiazku Zawodowego "Solidarnosc" ZPG-a; no. 110 has two different editions.
  - 1981 -no. 101(Jan. 29), 102, 104, 105, 107--140, 198(Aug. 11), and "serwis informacyjny" (Mar. 20 and 23)
- SOLIDARNOSC--POZNAN. NSZZ "Solidarnosc" Region Wielkopolska.
  *Note: continues [?]: Solidarni. Poznan; in 1982 first few issues titled: Solidarnosc. NSZZ Solidarnosc (Region) Wielkopolska; in 1985 subtitled: "organ Tymczasowego Zarzadu Regionu Region Wielkopolska-NSZZ "Solidarnosc"; in 19886 subtitle dropped; no. [33?](Nov. 29) mutilated; in 1989 published by Tymczasowy Zarzad Regionu Wielkopolska NSZZ "Solidarnosc"; no. [99?], 1989 mutilated.
  - 1983 -no. [11?](Sept. 19), 14, [15?](Nov. 7), [17?] (Nov. 21)
  - 1984 -no. [18?](Jan. 9), 20--22, 31, 32, [33?] (Nov. 29), 35[Dec. ?]
  - 1985 -no. 1/37(Jan. 4)--3/39, 43, 46--48(Dec. 6))
  - 1986 -no. 49, 50(Mar. 7), 52, 59, 60-61(Dec. 10)
  - 1987 -no. 62(Jan. 16)--76(Nov. 23)
  - 1989 -no. 89(Jan. 9), 90, 94, 95, 97--102, 114(Dec. 20)
  - 1990 -no. 147(Sept. 7)
- SOLIDARNOSC PRz: biuletyn Komisji Zakladowej NSZZ "Solidarnosc" Politechniki Rzeszowskiej.
  1988?-Rzeszow. (frequency?)
  - 1989-1/3(Dec. 14)
- SOLIDARNOSC PRZASNYSKA: pismo NSZZ "Solidarnosc" Oddzial Zarzadu Regionu Mazowsze w Przasnyszu.
  1981. Przasnysz. (frequency?)
  - 1981 -no. 1(May 3), 2(June 6)
- SOLIDARNOSC PW: pismo OZ NSZZ "Solidarnosc" w Politechnice Warszawskiej.
  - 1981 -no. (Mar. 1), (Mar. 26), 5(June 12), 8-9(Oct. 30)
- SOLIDARNOSC RADIA I TELEWIZJI.
  - 1981 -no. 1-2(Mar.), 6, 7, 11--14, 17--22(Sept. 23)
  - 1985 -no. 1/35(Oct.), 2/36(Nov.)
  - 1986 -no. 3-4/37-38(Dec.-Jan.), 5-6/39-40--12-13[Nov.]
  - 1987 -no. 14-15[Jan.]--20-21[Nov.]
  - 1988 -no. 22[Jan.], 23--26[Nov.]
  - 1989 -no. 27[Dec.], 29, 30[July]
- SOLIDARNOSC REGION BIALYSTOK, see Biuletyn Informacyjny. NSZZ Solidarnosc, Region Bialystok.
- SOLIDARNOSC REGION PLOCKI: biuletyn informacyjny.
  1982-Plock. (biweekly?)
  *Note: see also: Solidarnosc Ziemii Plockiej: pismo organizacji regionalnej NSZZ "Soldarnosc."
  - 1982 -no. 2(May 16-31)--4(June 15-30
- SOLIDARNOSC REGIONU CZESTOCHOWA: biuletyn, see Solidarnosc: biuletyn regionu Czestochowa.
- SOLIDARNOSC REGIONU SWIETOKRZYSKIEGO, see Biuletyn Regionu Swietokrzyskiego NSZZ "Solidarnosc."
- SOLIDARNOSC REGIONU WARM.-MAZURSKIEGO, see Solidarnosc: pismo Regionu Warm.-Mazur.
- SOLIDARNOSC RMK BYTOM: serwis informacyjny.
  1980-Bytom. (frequency?)
  *Note: originally titled: Solidarnosc MKZ Bytom: biuletyn informacyjny.
  - 1980 -no. 3(Dec. 3), 4(Dec. 10)
  - 1981 -no. 1/7(Feb. 18)
- SOLIDARNOSC ROBOTNICZA: pismo czlonkow NSZZ "Solidarnosc" Wroclaw.
  - 1982 -no. (Oct. 14), (Nov. 14)
- SOLIDARNOSC ROLNIKOW. Wydanie Dolnoslaskie. Wkladka do SW redagowana przy wspolpracy czlonkow Ogolnopolskiego Komitetu Oporu Rolnikow i Solidarnosci Walczacej. (Box 127.)
  1984-Wroclaw. (frequency?)
  - 1984 -no. 2(Nov.)
  - 1985 -no. 3(Jan.)
  - 1986 -no. 4(May)
- SOLIDARNOSC ROLNIKOW: biuletyn informacyjny NSZZ RI Region Srodkowo-Wschodni, see Biuletyn Zwiazkowy. NSZZ RI Solidarnosc Rolnikow.
- SOLIDARNOSC ROLNIKOW: biuletyn zwiazkowy NSZZ RI, see Biuletyn Zwiazkowy. NSZZ RI Solidarnosc Rolnikow.
- SOLIDARNOSC ROLNIKOW: pismo Ogolnopolskiego Komitetu Oporu Rolnikow.
  *Note: no. 1/26, 1986 issued jointly with Solidarnosc Trwa.
  - 1982 -no. 4(Dec.)
  - 1983 -no. 3/7(Mar.)--5/9, 7-8/11-12, 8-9/11-12 (Aug.-Sept.)
  - 1984 -no. 4-5/16-17(Apr.), 2/18[Apr. 15], 3/19--6/22 [Dec. 15], and "dodatek" [c.Mar.]
  - 1985 -no. 3/25
  - 1986 -no. 1/26
- SOLIDARNOSC ROLNIKOW INDYWIDUALNYCH.
  1984-Bydgoszcz. (frequency?)
  - 1985 -no. 8(Apr.), 10, 14(June)
- SOLIDARNOSC ROZTOCZE, see Roztocze--Solidarnosc.
- SOLIDARNOSC RZEMIESLNICZA.
  1981?-Katowice. (frequency?)
  *Note: originally entitled: Solidarnosc Indywidualnego Rzemiosla; no. 3 issued jointly with Echo Katowickie.
  - 1981 -no. 2(Aug. 26), 3(Sept. 8)
- SOLIDARNOSC RZEMIESLNICZA: biuletyn NSZZ Indywidualnego Rzemiosla.
  1981-Warszawa. (irregular)
  - 1981 -no. 1, 3(May 16), 4(July 15)
- SOLIDARNOSC RZESZOWSKA. [Jednodniowka].
  1989. Rzeszow. (occasional)
  - 1989 -no. (July)
- SOLIDARNOSC RZESZOWSKA: wewnetrzny biuletyn informacyjny NSZZ "Solidarnosc" regionu rzeszoskiego.
  1980-Rzeszow. (frequency?)
  *Note: continues [?]: Solidarnosc Zwiazkowa and Wies Rzeszowska, see no. 5/16(Feb. 16); originally subtitled: "wewnetrzny biuletyn informacyjny MKZ NSZZ "Solidarnosc" w Rzeszowie."
  - 1981 -no. 5/16(Feb. 16), 7/18, 8/19, 10/21, 12/23- -15/26, 17/28--26/37, 29/40, 30/41, 42/55, 47/58, 48/59, 63/74--66/77, 68/79--71/81(Oct. 22)
- SOLIDARNOSC S: biuletyn informacyjny TKZ "Solidarnosc Stilonowska," see Solidarnosc Stilonowska: biuletyn informacyjny Tymczasowej Komisji Zakladowej ZWCH-Stilon w Gorzowie Wlkp.
- SOLIDARNOSC SKAWINA: biuletyn informacyjny czlonkow i sympatykow NSZZ "Solidarnosc."
  198?-Skawina. (frequency?)
  - 1986 -no. 2-3/7
- SOLIDARNOSC SLUPSKA: pismo MKZ NSZZ "Solidarnosc" w Slupsku.
  1980-Slupsk. (weekly)
  *Note: also subtitled: "tygodnik NSZZ "Solidarnosc" Regionu Slupskiego"; issues 4--8, 1981 have supplements titled: Solidarnosc Wiejska.
  - 1980 -no. 2(Dec. 22)
  - 1981 -no. 4(Jan. 12)--8, 12, 14, 17(Apr. 27), 5/26 (Aug. 26), 6/27, 9/30, 11/32, 17/38, 18/39 (Nov. 27)
- SOLIDARNOSC SLUPSKA--WIADOMOSCI: [biuletyn NSZZ "Solidarnosc" Regionu Slupskiego].
  1981?-Slupsk. (frequency?)
  - 1981 -no. 9(Sept. 10)
- SOLIDARNOSC SP: wewnetrzny biuletyn informacyjny dla czlonkow kol NSZZ "Solidarnosc" w zakladach spoldzielczosci pracy--Region Mazowsze.
  - 1981 -no. 7(Apr. 14), 8, 11--14, 16--20, 22--25, 27--31, 33, 34(Oct. 20)
- SOLIDARNOSC SPOJNIA-FSO, see Biuletyn Informacyjny FSO-Spojnia.
- SOLIDARNOSC SPOLDZIELCZA: pismo krajowych sekcji spoldzielczosci.
  1990?-Wroclaw. (frequency?)
  - 1990 -no. 3(Sept.)
- SOLIDARNOSC SRODKOWEGO NADODRZA.
  1981-Glogow-Zielona Gora. (frequency?)
  - 1981 -no. 0(Jan. 31, 1(Feb. 13)--5(May 8), and "dodatek nadzwyczajny" (Feb. 13), and "wydanie specjalne" (Mar. 25), (Mar. 27)
- SOLIDARNOSC STILONOWSKA: biuletyn informacyjny Tymczasowej Komisji Zakladowej ZWCH-Stilon w Gorzowie Wlkp.
  198?-Gorzow Wlkp. (frequency?)
  *Note: ZWCH: Zaklady Wlokien Chemicznych; in 1981 subtitled: "informator NSZZ Solidarnosc w WECH Chemitex Stilon"; in< 1982 [?] titled: Solidarnosc S: biuletyn informacyjny TKZ "Solidarnosc Stilonowska."
  - 1981 -no. 6(Feb. 9)
  - 1[1982] -no. [c.Apr.]
  - 1984 -no. (Nov. 15)
  - 1986 -no. 1(Jan. 18), 2(Feb.), (May 30)
- SOLDARNOSC SWIETOKRZYSKA: biuletyn.
  1990-Kielce. (weekly)
  *Note: continues [?]: CD--Gazeta Wolnych: biuletyn Regionu Swietokrzyskiego. Wydaje Regionalna Komisja Informacji.
  - 1990 -no. 28/50(Jan. 31)--58, 39/61, 40/62, 42/64, 44/66--46/68, 49/71--57, 69--74(Dec. 17)
  - 1991 -no. 75(Jan. 7)--93(May 13) (Box 128.)
- SOLIDARNOSC SWIT, see Swit: biuletyn informacyjny TKZ MPK Wroclaw.
- SOLIDARNOSC "TAMKA": informator spraw zwiazkowych, see Solidarnosc--Zaklady Graficzne Tamka.
- SOLIDARNOSC TARNOBRZESKA: biuletyn informacyjny NSZZ "Solidarnosc" KiZPS "Siarkopol" w Tarnobrzegu.
  1981?-Tarnobrzeg. (irregular)
  - 1981 -no. 13(Feb. 18), 16--18, 20, 28--31, 34--36 (Sept. 3)
- SOLIDARNOSC TRANSBUD: pismo ZKK NSZZ "Solidarnosc" Warszawa.
  1981?-Warszawa. (weekly?)
  - 1981 -no. 2(Mar. 6), 3(Mar. 12
- SOLIDARNOSC TRWA: biuletyn informacyjny Regionalnej Komisji Wykonawczej NSZZ "Solidarnosc" w Rzeszowie.
  198?-Rzeszow. (monthly)
  *Note: in 1982-83 numeration out of sequence; prior to no. 81 subtitled: "biuletyn informacyjny MKR Rzeszow"; special edition, c.Feb., 1986 issued jointly with Solidarnosc Rolnikow: pismo Ogolnopolskiego Komitetu Oporu Rolnikow; no. 2/IV, 1982 mutilated.
  - 1982 -no. 1/IV[c.Apr.], 2/IV[c.Apr.], 1/V[May?], and "wydanie specjalne" (May 3), and (June 13)
  - 1983 -no. 3/3[c.Jan.], 4[Feb. 16], 1/III[Feb. 28), 7/IV[Mar. 22], 8/IV[Apr. 6], 9/42[May 18], 43/10 [June 15], 47/14[Aug. 5]--49/16(Sept)
  - 1984 -no. 53/1(Jan.)--56/4, 58/7, 63/11(June)
  - 1986 -no. (Jan.-Feb.), 80(Mar.)--84(June), and "dodatek" no. 1/26[c.Feb.]
  - 1987 -no. 96(Nov.)
  - 1988 -no. 103(Sept.), 106(Nov.), and "informacja biezaca" (Oct. 2)
  - 1989 -no. 108(Jan.-Feb.), 109--114, 116, 118--134, 136, 137(Dec.)
  - 1990 -no. 138(Jan.), 139-140, 142(Feb.)
- SOLIDARNOSC UMK: biuletyn informacyjno-publicystyczny.
  1981-Torun. (ca. monthly)
  - 1981 -no. 1(Jan.)--[4](June)
- SOLIDARNOSC UNIWERSYTECKA.
  1980?-Katowice. (weekly)
  - 1981 -no. 12(Feb. 6), 13, 18, 20, 21, 24, 25, 27, 28, 28A(June 8)
- SOLIDARNOSC UNIWERSYTECKA: biuletyn informacyjny. NSZZ "Solidarnosc" Uniwersytetu Marii Curie-Sklodowskiej w Lublinie.
  - 1981 -no. 22(Mar. 27), 24, 30, 34--41(Oct. 21)
- SOLIDARNOSC UNIWERSYTETU WARSZAWSKIEGO.
  - 1981 -no. [Feb.]
- SOLIDARNOSC W REJONIE SRODKOWO-WSCHODNIM: biuletyn informacyjny Regionalnej Komisji Koordynacyjnej dzialajacej przy Tymczasowym Zarzadzie NSZZ "Solidarnosc," Region Srodkowo-Wschodni.
  *Note: see also Biuletyn Informacyjny. NSZZ Solidarnosc, Region Srodkowo-Wschodni and Informator Biuletynu Solidarnosc.
  - 1982 -no. [1](June 10)
- SOLIDARNOSC W Z.A. PULAWY: informacja do uzytku wewnatrzzwiazkowego, see Biuletyn Informacyjny. NSZZ "Solidarnosc" K.Z. Z.A. "Pulawy."
- SOLIDARNOSC WALCZACA.
  - 1982 -no. (Feb. 8-13)
- SOLIDARNOSC WALCZACA. Oddzial Krakow.
  *Note: continues: Solidarnosc Zwyciezy; see also Solidarnosc Walczaca: pismo Organizacji Solidarnosc Walczaca--oddzial Krakow.
  - 1990 -no. 1/139(Jan. 16), 2/140(Jan. 30)
- SOLIDARNOSC WALCZACA. Opole, see Solidarnosc Walczaca: informator Solidarnosc Walczacej, Opole.
- SOLIDARNOSC WALCZACA. Warszawa.
  - 1982 -no. 1, 3, 4(Mar. 25), 8-9(Apr. 29)
- SOLIDARNOSC WALCZACA: biuletyn informacyjny. Pruszkow.
  1984-Pruszkow. (frequency?)
  - 1984 -no. 1(May 31)--5, 10--12(Dec. 4)
  - 1985 -no. 1/14(Jan. 8)--4/17(Apr. 30)
- SOLIDARNOSC WALCZACA: biuletyn Miedzyzakladowego Komitetu "Solidarnosci" Ziemi Lodzkiej.
  *Note: no. 5/60, 1986 announced: "biuletyn Miedzyzakladowego komitetu 'Solidarnosci Ziemi Lodzkiej nie ma zadnego zwiazku z organizacja 'Solidarnosc Walczaca' we Wroclawiu"; in 1982 subtitled: "biuletyn wojenny Miedzyzakladowego Komitetu NSZZ "Solidarnosc" Ziemi Lodzkiej"; in 1987 some issues without subtitle; with no. 96 subtitled: "niezalezny biuletyn NSZZ "Solidarnosc" Regionu Lodzkiego"; no. 9/64 nearly illegible.
  - 1982 -no. 39[c.Oct.], 41[Nov. 17], and "dodatek nadzwyczajny" to no. 39
  - 1986 -no. 1/56(Jan. 8)--10/65, 13/68, 15/70, 18/73 (Dec. 15)
  - 1987 -no. 75(Feb. 17)--80, 83, 86, 87, 89-90(Dec. 10)
  - 1988 -no. 91-92(Feb. 16), 93, 96(June)
  - 1989 -no. 102(Jan. 15)
- SOLIDARNOSC WALCZACA: dwutygodnik organizacji Solidarnosc Walczaca, oddzial Poznan, see Solidarnosc Walczaca: pismo organizacji Solidarnosc Walczaca, oddzial Poznan.
- SOLIDARNOSC WALCZACA: gazetka uliczna organizacji Solidarnosc Walczaca. (Box 129.)
  - 1988 -no. 4[May 21], 5(June)
  - [1989] -no. 12
- SOLIDARNOSC WALCZACA: gazetka uliczna--Szczecin.
  1989-Szczecin. (monthly?)
  - 1989 -no. 1(Aug.), 3(Nov.)
  - 1990 -no. 8(July)
- SOLIDARNOSC WALCZACA: informator Solidarnosc Walczacej, Opole.
  - 1989 -no. 3(Sept.), 4(Nov.)
- SOLIDARNOSC WALCZACA: pismo organizacji Solidarnosc Walczaca. Dwutygodnik, wydanie A.
  *Note: originally subtitled: "pismo Solidarnosci podziemnej, Dolny Slask"; no. 13 through 23, 1982 subtitled: "pismo Porozumienia Solidarnosc"; in 1989 becomes weekly; in 1990 subtitle dropped; no. 13/43(Mar. 27), 1983 has two different editions; no. 10, 14, 1982 mutilated.
  - 1982 -no. 1(June 13), 3--16, 18--20, 29-30(Dec. 19-26), and ""wydanie specjalne" (June-Sept.)
  - 1983 -no. 1/31(Jan. 2)--4/34, 6/36--25/55, 27/57, 29/59--37/67(Dec. 18-25), and "wydanie specjalne: nasza wizytowka, 1983 rok," and (Dec.)
  - 1984 -no. 1/65(Jan. 1-8)--15/82, 19/86--26/93 (Dec. 16-23), and "wydanie specjalne--strajkowe" (Feb. 6)
  - 1985 -no. 1/94(Jan. 6-13)--26/119(Dec. 29-31)
  - 1986 -no. 1/120(Jan. 12-26)--25/144(Dec. 21), and "numer specjalny" (Apr.-May), (Nov.), and "wydanie specjalne" (Feb.), (Aug.)
  - 1987 -no. 1/145(Jan. 4-18)--22/166, 25/169(Dec. 25- Jan. 10)
  - 1988 -no. 1/170(Jan. 10-24)--24/193(Nov. 27-Dec. 11)
  - 1989 -no. 1/196(Jan 8-22)--13/208, 15/210, 18/213, 20/215--28/223(Dec. 11-31)
  - 1990 -no. 1/224(Jan. 1-14)--4/227, 16--18/234, 22/238, 27/243, 30-31/246-247--34/250, 40/256(Oct. 1-7) (Box 130.)
- SOLIDARNOSC WALCZACA: pismo organizacji Solidarnosc Walczaca. Stoczni Gdanskiej.
  1989. Gdansk. (frequency?)
  - 1989 -no. 1(Jan. 8)
- SOLIDARNOSC WALCZACA: pismo organizacji Solidarnosc Walczaca. Grupa Zakladowa Stoczni im. Komuny Paryskiej.
  - 1986 -no. 1[Mar. 20], 2, 8--10[Nov. 10]
  - 1988 -no. 13-14[Feb. 25], 15, 20(Dec. 1-15), and "numer specjalny" (July)
  - 1989 -no. 22(Jan.), 29, 40--42(Nov.), and "numer specjalny" (Nov. 11)
- SOLIDARNOSC WALCZACA: pismo Organizacji Solidarnosc Walczaca--oddzial Krakow.
  *Note: see also: Solidarnosc Walczaca. Oddzial Krakow, and Solidarnosc Zwyciezy.
  - 1985 -no. 1(May)
- SOLIDARNOSC WALCZACA: pismo organizacji Solidarnosc Walczaca--oddzial Lublin, see SW Lublin: pismo organizacji Solidarnosc Walczaca--oddzial Lublin.
- SOLIDARNOSC WALCZACA: pismo organizacji Solidarnosc Walczaca, oddzial Poznan.
  1983-Poznan. (biweekly/weekly)
  *Note: in 1985 subtitled: "dwutygodnik organizacji Solidarnosc Walczaca, oddzial Poznan, Kalisz, Konin, Leszno, Pila; in 1986 original subtitle returned; with no. 63 subtitled "dwutygodnik," with no. 5/116 "tygodnik organizacji ..."
  - 1983 -no. 1(Sept. 12)--7(Dec. 11)
  - 1984 -no. 1-2/9-10(Jan. 22), 3/11, 8/16, 9/17, 12/19- -19/26(Dec. 12), and "dodatek nadzwyczajny" [Summer?], and no. 2, and 3(Nov. 1)
  - 1985 -no. 1/28(Jan. 6), 2/29, 5/31--12/39(June 16), 14/40(July 1), 14/41(July 20), 15/42, 16/43, 18/44, 19(Oct. 20)
  - 1986 -no. 49-50(Apr.)--58(Dec.)
  - 1987 -no. 59(Jan.), 60, 62--65, 70, 71[Sept. ?]
  - 1988 -no. 1/80(Jan. 11-24), 5/84, 7/86, 8/87, 22/101, 26/105--29/108(Nov. 14-27)
  - 1989 -no. 32/111(Dec. 26-Jan. 8), 33/112, 2/113(Jan. 23 -Feb. 5), 5/116, 8/119, 11/122--13/124, 32/143 (Aug. 28), 34-35/135-136--36/147, 48-49/159-160 (Dec. 18-31)
  - 1990 -no. 3/163--13-14/173-174(Mar. 26-Apr. 8)
- SOLIDARNOSC WALCZACA: pismo organizacji Solidarnosc Walczaca, oddzial Torun.
  1986-Torun. (frequency?)
  - 1986 -no. 1
- SOLIDARNOSC WALCZACA: pismo organizacji Solidarnosc Walczaca, oddzial Trojmiasto.
  1985?-Gdansk. (frequency?)
  *Note: see also: Ziemia Gdanska.
  - 1985 -no. 2(May)--4, 6, 8(Dec.)
  - 1986 -no. 9(Jan.), 10, 12--18, 20, 22, 23(Oct. 8)
  - 1988 -no. (July), 35(Dec.), and "numer specjalny" (Dec. 10)
  - 1989 -no. 38(Feb. 1), 40, 42, 46, 47, 55, 56, 58, 59 (Dec. 24-26), and "numer specjalny" (May 24-June 7), (Dec. 17)
  - 1990 -no. 61(Jan. 15), 63, 64(Feb. 5)
- SOLIDARNOSC WALCZACA: pismo organizacji Solidarnosc Walczaca, oddzial Warszawa.
  - 1990 -no. 1(Feb.)--3
- SOLIDARNOSC WALCZACA: pismo organizacji Solidarnosc Walczaca--Rejon Gorzow Wlkp.
  1986?-Gorzow Wlkp. (frequency?)
  - 1986 -no. [Oct. 1]
- SOLIDARNOSC WALCZACA: pismo organizacji Solidarnosc Walczaca--Wydanie Olsztynskie.
  198?-Olsztyn. (c.biweekly)
  - 1985 -no. 9/102(Apr. 28-May 5), 10/103, 13/106(June 23-30)
  - 1986 -no. 6/125(Mar. 23-Apr. 6)
- SOLIDARNOSC WALCZACA: pismo Porozumienia Solidarnosc, see Solidarnosc Walczaca: pismo organizacji Solidarnosc Walczaca. Dwutygodnik.
- SOLIDARNOSC WALCZACA: pismo Solidarnosci podziemnej, Dolny Slask," see Solidarnosc Walczaca: pismo organizacji Solidarnosc Walczaca. Dwutygodnik.
- SOLIDARNOSC WALCZACA: tygodnik, see Solidarnosc Walczaca: pismo organizacji Solidarnosc Walczaca. Dwutygodnik.
- SOLIDARNOSC WALCZACA: tygodnik organizacji Solidarnosc Walczaca, oddzial Poznan, see Solidarnosc Walczaca: pismo organizacji Solidarnosc Walczaca, oddzial Poznan.
- SOLIDARNOSC WALCZACA: tygodnik Wieden. Edycja krajowa.
  198?-Vienna. (frequency?)
  - 1983 -no. 24(June 19)
- SOLIDARNOSC WALCZACA: ulotka. Dolny Slask.
  1983-86. Wroclaw. (irregular)
  - 1983 -no. 1(Sept.)
  - 1984 -no. 18(July), 21, 22(Oct.)
  - 1985 -no. 25(Jan.), 26, 28--31, 34(Sept.)
  - 1986 -no. 37(Jan.), 38, 40--44(Dec.), and special editions in English and Russian (May) titled: "Fighting Solidarity," and "Boroshchaia Solidarnost'."
- SOLIDARNOSC WALCZACA: warszawski biuletyn uliczny, see Warszawski Biuletyn Uliczny.
- SOLIDARNOSC WETERANOW PRACY I RENCISTOW.
  - 1981 -no. (Apr.)
- SOLIDARNOSC WIEJSKA, see Solidarnosc Slupska: pismo MKZ NSZZ "Solidarnosc" w Slupsku.
- SOLIDARNOSC WIEJSKA: biuletyn, see Biuletyn Zwiazkowy. NSZZ RI Solidarnosc Rolnikow.
- SOLIDARNOSC WIEJSKA: biuletyn informacyjny (Wojewodzkiego Komitetu Zalozycielskiego) Niezaleznego Samorzadnego Zwiazku Zawodowego Rolnikow (woj. chelmskiego i zamojskiego), see Biuletyn Zwiazkowy. NSZZ RI Solidarnosc Rolnikow.
- SOLIDARNOSC WIEJSKA: pismo Niezaleznego Samorzadnego Zwiazku Zawodowego Rolnikow Indywidualnych.
  1980-81. [ Warszawa] (frequency?)
  - 1980 -no. 1(Dec.)
  - 1981 -no. 2(Jan.)--9(May)
- SOLIDARNOSC WIEJSKA: pismo Podziemnego Krajowego Komitetu "Solidarnosc Wiejska."
  *Note: originally without subtitle; September issue, 1985 published by Solidarnosc Walczaca.
  - 1982 -no. 4(Dec. 31)
  - 1983 -no. 5[Feb. 2], 12(Nov. 13)
  - 1985 -no. 3(July-Aug.), (Sept.)
- SOLIDARNOSC WIEJSKA--POMORZE ZACHODNIE, see Biuletyn Informacyjny Solidarnosc Wiejska--Pomorze Zachodnie.
- SOLIDARNOSC WIEJSKA ZIEMII GROJECKIEJ: pismo Niezaleznego Samorzadnego Zwiazku Zawodowego Rolnikow.
  1981?-Grojec. (frequency?)
  - 1981 -no. 3(Mar. 29)
- SOLIDARNOSC WIELKOPOLSKI: pismo NSZZ "Solidarnosc," Zarzad Regionu Wielkopolska, Poznaniu.
  *Note: originally subtitled: "pismo MKZ NSZZ Solidarnosc w Poznaniu.
  - 1980 -no. 2(Dec. 3)
  - 1981 -no. 5(Jan. 18)--10(Sept. 20)
- SOLIDARNOSC WSK "PZL-SWIDNIK," see Biuletyn Strajkowy Regionalnego Komitetu Strajkowego.
- SOLIDARNOSC WYD[anie] WOJENNE, see Biuletyn Informacyjny. NSZZ "Solidarnosc," Region Srodkowo-Wschodni.
- SOLIDARNOSC Z GDANSKIEM: pismo ruchu zwiazkowego. (Box 131.)
  1980-Lodz. (weekly?)
  *Note: other subtitles: "pismo niezaleznego ruchu zwiazkowego"; "pismo wspolpracujace z niezaleznym ruchem zwiazkowym"; no. 25, numbered as 24, is a satirical issue dated "1 kwiecien 1984" and issued jointly with Robotnik, and Pomruk.
  - 1980 -no. 1(Sept. 22)--14(Dec. 20)
  - 1981 -no. 15(Jan. 5)--34(Sept. 17)
- SOLIDARNOSC ZAGLEBIA MIEDZIOWEGO.
  1980-81. Legnica. (c.weekly)
  *Note: no. 1, 1980 titled: Solidarnosc: pismo Miedzyzakladowego Komitetu Zalozycielskiego Niezaleznego Samorzadnegao Zwiazku Zawodowego--Solidarnosc--z siedziba w Legnicy; no. 2--22, 1980-81 titled: Solidarnosc. Miedzyzakladowy Komitet Zalozycielski Niezaleznego Samorzadnego Zwiazku Zawodowego "Solidarnosc" z siedziba w Legnicy; see also:
  - 1980 -no. 1[Oct. 1]--12(Dec. 24)
  - 1981 -no. 13(Jan. 9)--15, 17, 19--23, 25--27, 29, 30, 33, 34, 38, 39[Oct. 16], and "dodatek specjaly do nr. 21," and unnumbered issues (May 1), (May 3)
- Z Dnia na Dzien: serwis informacyjny MKZ NSZZ "Solidarnosc Legnica; probably continued by Solidarnosc Zaglebia Miedziowego: biuletyn Stanu Wojny, and Solidarnosc Zaglabia Miedziowego: pismo wojenne MKS NSZZ "Solidarnosc."
- SOLIDARNOSC ZAGLEBIA MIEDZIOWEGO: biuletyn Stanu Wojny. MKK NSZZ "Solidarnosc" woj. legnickiego.
  1982-Legnica. (frequency?)
  - 1982 -no. 1(Feb.), 35(Aug. 17), [c.Aug.], 38(Sept. 7)- -42, 44, 46(Oct. 28)
- SOLIDARNOSC ZAGLEBIA MIEDZIOWEGO: pismo wojenne MKS NSZZ "Solidarnosc."
  - 1982 -no. 53/6(May 26), 54/7(June 1-7)
- SOLIDARNOSC--ZAKLADY GRAFICZNE TAMKA: informator spraw zwiazkowych--magazyn ciekawych przedrukow.
  - 1981 -no. 1(June 9), 14-15(Sept. 24)
- SOLIDARNOSC ZAWKRZENSKA. Wydawca: NSZZ "Solidarnosc" Region Mazowsze, Oddzial Mlawa.
  1981. Mlawa. (frequency?)
  - 1981 -no. 1(Mar. 3), 2(Mar. 20)
- SOLIDARNOSC--ZDERZENIA: biuletyn zarzadu regionalnego NSZZ "Solidarnosc" Slaska i Zaglebia.
  1981. Katowice. (frequency?)
  - 1981 -no. 1(Apr. 14), 2, 5[July 2]
- SOLIDARNOSC ZIEMI KONINSKIEJ: informator--wydaje MKZ NSZZ "Solidarnosc" Konin.
  1980?-Konin. (weekly)
  - 1981 -no. 9(Mar. 16)--17-19(May 25)